【裁判字號】    95,聲,2477
【裁判日期】    951215
【裁判案由】    返還擔保金
【裁判全文】
臺灣臺中地方法院民事裁定              95年度聲字第2477號
聲  請  人  丙○○
聲  請  人  乙○○
聲  請  人  丁○○
法定代理人  己○○
相  對  人  甲○○
相  對  人  戊○○○
上列聲請人聲請返還擔保金事件，本院裁定如下：
    主      文
本院95年度存字第2030號提存事件聲請人丙○○所提存之擔保金
新臺幣參拾玖萬元，准予返還。
聲請人乙○○、丁○○之聲請駁回。
聲請程序費用由相對人負擔。
    理      由
一、聲請意旨略謂：兩造間請求損害賠償事件，業經臺灣高等法
    院臺中分院95年度上易字第122號和解在案。而聲請人前依
    臺灣臺中地方法院94年度訴字第2049號民事判決之假執行宣
    告提供擔保金新臺幣390,000元後，對相對人之財產聲請為
    假執行。茲因應供擔保之原因消滅（或聲請人已於訴訟終結
    後定20日以上之期間催告受擔保利益人行使權利而未行使）
    ，爰聲請返還提存之擔保金等語。
二、按供擔保人證明受擔保利益人同意返還者，法院應依供擔保
    人之聲請，以裁定命返還其提存物或保證書，民事訴訟法第
    第104條第1項第2款定有明文。前開規定，於其他依法令供
    訴訟上之擔保者準用之，並為同法第106條所明定。茲查：
    聲請人主張兩造間請求損害賠償事件業經臺灣高等法院臺中
    分院95年度上易字第122號和解在案之事實，提出該和解筆
    錄為證。而兩造之和解內容第二點為：「被上訴人等（指本
    件聲請人）願立即撤回臺中地方法院95年度執字第38603號
    強制執行聲請案件。上訴人等（指本件相對人）於被上訴人
    等撤回上開強制執行事件後，同意被上訴人丙○○領回假執
    行的擔保金三十九萬元。上訴人等聲明對上開擔保金的權利
    不予保留。」茲聲請人等人已經撤回本院95年度執字第3860
    3號強制執行事件，此有本院民事執行處95年10月23日中院
    慶執梅字第38603號囑託塗銷查封登記書在卷可參，故該和
    解內容中關於相對人同意聲請人丙○○領回假執行之擔保金
    新臺幣390,000元之停止條件已經成就。從而聲請人丙○○
    聲請返還前述提存之擔保金，合於上開規定，應予准許。至
    於聲請人乙○○、丁○○二人並非前開假執行擔保金之提存
    人，此經本院調閱該提存卷宗查明無誤。聲請人乙○○、丁○○既非供擔保人，其聲請返還前述擔保金，於法自有未合
    ，應予駁回。
三、依民事訴訟法第95條、第79條，裁定如主文。
中    華    民    國    95    年    12    月    15    日
                  民事第一庭  法  官  游文科
正本係照原本作成。
如對本裁定不服，應於裁定送達後10日內向本院提出抗告狀（須
附繕本），並繳納抗告裁判費新臺幣1,000元。
中    華    民    國    95    年    12    月    15    日
                              書記官


司法院資訊處製作；財團法人民間司法改革基金會備份。
